臺灣高等法院臺南分院刑事判決
　　　　　　　　　　　　　　　　　94年度上易字第47號　Ａ
上　訴　人
即　被　告　乙○○
上列上訴人因贓物案件，不服臺灣臺南地方法院93年度易字第84
1號中華民國93年12月7日第一審判決（起訴案號：臺灣臺南地方
法院檢察署93年度偵字第7204號），提起上訴，本院判決如下：
    主  文
上訴駁回。
    事  實
一、乙○○前於民國（下同）九十年九月間，因竊盜案件，經臺
    灣臺南地方法院判處有期徒刑九月，嗣經本院駁回上訴而確
    定，甫於九十二年一月卅一日縮刑期滿執行完畢。其因其子
    黃新文所有之車牌號碼ＵＫＬ─三四九號機車之引擎已損壞
    不堪使用，而於九十三年四月間某日，將該機車交由年籍姓
    名不詳外號「明仔」之男子修理，嗣經「明仔」修復後，明
    知「明仔」所交付之機車係來歷不明且顯與其送修之機車外
    觀不符之贓車（該機車係林世川所有，車牌號碼ＳＷ二─０
    五二號，引擎號碼ＥＲ０六五六００號，價值約新台幣二萬
    五千元，於九十三年四月七日在台南市○○路遭竊），卻仍
    以新台幣（以下同）五千元之低價向「明仔」買受該贓車，
    並懸掛其子之ＵＫＬ─三四九號車牌，以避人耳目並供己騎
    用。嗣於九十三年七月六日二十二時許，經警在台南縣安定
    鄉新吉村八十七號旁空地查獲上述贓車。
二、案經臺南縣警察局善化分局報請臺灣臺南地方法院檢察署檢
    察官偵查起訴。
    理  由
一、前揭事實，迭據被告乙○○於警訊、偵查中、原審及本院審
    理時供承不諱，核與證人即被害人林世川之父甲○○於警詢
    中之證述情節相符，復有扣押書、贓物領據；車輛竊盜、車
    牌失竊資料個別查詢報表─查詢車輛認可資料；（ＳＷ二
    ─０五二號機車）保險證、（林世川購車之）統一發票影本
    及車籍作業系統─查詢認可資料附卷可稽，是被告罪證明確
    ，犯行堪以認定。
二、核被告之所為，係犯刑法第三百四十九條第二項故買贓物罪
    。乙○○前於九十年九月間，因竊盜案件，經臺灣臺南地方
    法院判處有期徒刑九月，嗣經本院駁回上訴而確定，甫於九
    十二年一月卅一日縮刑期滿執行完畢，有臺灣高等法院被告
    全國前案紀錄表及法務部刑案資料查註紀錄表附卷可稽，其
    於五年以內再犯本件有期徒刑以上之罪，為累犯，應依刑法
    第四十七條規定加重其刑。原審以被告罪證明確，而適用刑
    法第三百四十九條第二項、第四十七條、第四十一條第一項
    前段，罰金罰鍰提高標準條例第一條前段、第二條，量處有
    期徒刑四月，並諭知易科罰金之折算標準，認事用法，核無
    不合，量刑亦稱妥適，上訴意旨指摘原判決量刑過重，尚非
    有理由，應予駁回。
據上論斷，應依刑事訴訟法第368條，判決如主文。
本案經檢察官張太龍到庭執行職務。
中　　華　　民　　國　　94　　年　　3 　　月　　31　　日
                  刑事第三庭    審判長法　官　陳義仲
                                      法　官　楊子莊
                                      法　官　陳顯榮
以上正本證明與原本無異。
不得上訴。
　　　　　　　　　　　　　　　　　　　書記官　陳嘉琍
中　　華　　民　　國　　94　　年　　4 　　月　　4 　　日
附錄法條：
刑法第349條第2項：
搬運、寄藏、故買贓物或為牙保者，處五年以下有期徒刑、拘役
或科或併科一千元以下罰金。
